臺灣臺南地方法院刑事判決　　　　　　　　　　　　　九十年度易字第二六一一號
　　公　訴　人　臺灣台南地方法院檢察署檢察官
　　被　　　告　甲○○
右列被告因竊盜案件，經檢察官提起公訴（九十年度偵字第一三一八一號），及同署
檢察官移送併案審理（九十一年度偵字第一六三一號），本院判決如左：
    主  文
甲○○連續於夜間侵入住宅竊盜，累犯，處有期徒刑壹年貳月。
扣案之鑰匙貳支沒收。
    事  實
一、甲○○曾於民國（下同）八十三年間，因竊盜罪經本院判處有期徒刑一年，緩刑
    四年，並於八十四年三月二十三日確定，惟其又於緩刑期內即八十五年間，復因
    竊盜罪經本院判處有期徒刑九月確定，嗣經撤銷前案緩刑及接續執行後，已於八
    十七年七月三十日執行完畢。詎其仍不知悔改，又基於意圖為自己不法所有之概
    括犯意，於九十年八月初某日起至九十一年二月五日止，先後實施左列行為：
    （一）九十年八月初某日中午，見台南市○區○○路六七三號李景陽住宅之大門
          未上鎖又無人在內，未經許可即侵入上址（無故侵入住宅部分未據告訴）
          ，並在屋內抽屜竊取李景陽所有之現款新台幣（下同）二千四百元，得手
          後隨即花用一空。
    （二）九十年八月初某日晚間七、八時許，以自備之機車鑰匙一支，打開台南市
          北區○○路四六八之四號黃陳惠芳住處之大門，並進入屋內打開藥櫥竊取
          黃陳惠芳所有之皮包一只（內有現金五千元），得手後即予花用。
    （三）九十年十一月九日晚間八時五十分許，以自備鑰匙一支，打開台南縣永康
          市○○路八三號丙○○住宅大門，並在屋內一樓客廳竊取丙○○之妻皮包
          內所置放之現款一百元，惟甲○○得手後尚繼續翻動其他物品時，適為陳
          明江下樓察看發覺報警，警員隨即當場將甲○○逮捕，並自其上衣口袋內
          起出贓款一百元及鑰匙一支（贓款部分業經發還被害人）。
    （四）九十一年二月三日下午一時三十分許，見台南市○區○○路八五號「日勝
          書局」之大門未鎖又無人在內看顧，即進入屋內竊取李金報所有並置放在
          櫃台內之皮包一只及現款（連同皮包內放置之現金，共計一萬二千元），
          得手後即予花用殆盡。
    （五）九十一年二月五日下午一時三十分許，見台南市安平區○○○街八六號陳
          幸男住宅之大門未上鎖又無人在內，未經許可即侵入上址（無故侵入住宅
          部分未據告訴），並在屋內客廳竊取陳幸男所有放在桌上以杯子盛裝之銅
          板（合計達一千一百元），得手後亦花用完畢。
    （六）九十一年二月五日晚間六時三十分許，以自備之機車鑰匙一支，打開台南
          市○區○○○路三八號林枝財住宅房門，並在屋內客廳翻箱倒櫃找出林枝
          財所有之樂透彩券五張，嗣甲○○持續翻找屋內其他物品之際，適為林枝
          財發現報警，經警員當場將甲○○逮捕，並從其身上扣得機車鑰匙一支，
          以及從其身旁桌上查扣樂透彩券五張（樂透彩券部分已發還被害人）。
二、案經台南縣警察局永康分局報請台灣台南地方法院檢察署檢察官偵查起訴及台南
    市警察局第五分局報請台灣台南地方法院檢察署檢察官移送併案審理。
    理  由
一、右揭事實，迭據被告甲○○於警訊、檢察官偵訊及本院審理時始終供承不諱，核
    與被害人李景陽、黃陳惠芳、丙○○、李金報、陳幸男、林枝財等人先後於警訊
    或本院調查時指述之情節相符，並有被害人出具之贓物認領保管單二份附於警卷
    及被告所有、並供作被告開啟被害人住處大門之鑰匙二支扣案可稽，足見被告自
    白確與事實相符。準此，本件事證明確，被告犯行堪以認定，自應依法論科。
二、被告甲○○於上揭事實欄第一項所示（一）、（四）、（五）之時地竊取他人之
    財物，所為係犯刑法第三百二十條第一項竊盜罪；於事實欄第一項所示（二）、
    （三）、（六）之時地竊取他人之財物，所為係犯刑法第三百二十一條第一項第
    一款於夜間侵入住宅竊盜罪。公訴意旨認被告於事實欄第一項所示（三）之犯行
    應依刑法第三百二十條第一項普通竊盜罪處斷云云，惟查，被告犯罪時間係於晚
    間八時五十分，又係侵入被害人丙○○所居住之透天住宅一樓大廳，自應論以於
    夜間侵入住宅竊盜罪，故公訴人容有誤會，起訴法條應予變更。而被告上開六次
    竊盜犯行，時間緊接，所犯又係犯罪基本構成要件相同之罪名，顯係基於概括犯
    意反覆為之，應依連續犯之規定論以情節最重之於夜間侵入住宅竊盜罪，並依法
    加重其刑。公訴人雖僅就被告上揭事實欄第一項（三）之竊盜犯行提起公訴，然
    檢察官就犯罪事實一部起訴者，其效力及於全部，本件被告所犯事實欄第一項（
    一）、（二）、（四）、（五）、（六）部分之竊盜犯行（即乙○九十一年度偵
    字第一六三一號），與前揭論罪科刑之事實欄第一項（三）之竊盜犯行，有連續
    犯之關係，屬裁判上一罪，已如前述，本院自得一併審理，併此敘明。又被告前
    於八十五年間因竊盜案件，經法院判處有期徒刑九月確定，並於八十七年七月三
    十日執行完畢，有臺灣台南地方法院檢察署刑案資料查註紀錄表、臺灣高等法院
    被告全國前案紀錄表附卷可稽，被告於五年內再犯有期徒刑以上之本罪，為累犯
    ，應依刑法第四十七條之規定遞加重其刑。爰審酌被告有事實欄所載之前科紀錄
    ，仍不知悔改，再犯竊盜罪，不思努力工作，所為行竊方式又係侵入住宅行竊，
    影響社會治安及危害被害人安全匪淺，且被告於事實欄第一項（三）所示之竊盜
    犯行被查獲後，竟不知警惕且不改連續竊盜初衷而繼續行竊，顯見其惡性非輕，
    併其實施本件竊盜犯行之動機、目的、竊盜所得財物價值、智識程度、犯罪後坦
    承犯行等一切情狀，量處如主文所示之刑。至扣案之鑰匙二支，則係被告所有，
    並供其侵入住宅行竊所用之物，業據其供承在卷，爰併依刑法第三十八條第一項
    第二款規定予以宣告沒收。
據上論斷，應依刑事訴訟法第二百九十九條第一項前段、第三百條，刑法第五十六條
、第三百二十一條第一項第一款、第四十七條、第三十八條第一項第二款，判決如主
文。
中      華      民      國    九十一    年      三      月     十二     日
                                  臺灣臺南地方法院刑事第二庭
                                          法  官  林彥君
右正本證明與原本無異。
如不服本判決，應於判決送達後十日內，向本院提出上訴狀。
                                          書記官  黃傳鈞
中      華      民      國    九十一    年      三      月     十二     日
附錄本案論罪科刑法條全文：
刑法第三百二十一條第一項第一款：
  犯竊盜罪而有左列情形之一者，處六月以上、五年以下有期徒刑：
  一、於夜間侵入住宅或有人居住之建築物、船艦、或隱匿其內而犯之者。
